【裁判字號】    98,重訴,5
【裁判日期】    980508
【裁判案由】    商業會計法等
【裁判全文】
臺灣板橋地方法院刑事判決               98年度重訴字第5號
公  訴  人  臺灣板橋地方法院檢察署檢察官
被      告  壬○○
            庚○○
                    （現另案於臺灣臺東監獄岩灣分監執行）
            辛○○
            己○○
                      2樓
上列一人之
選任辯護人  馮鉦喻律師
            慶啟群律師
被      告  乙○○  男  35歲.
                    身分證統一.
                    住臺北市文.
                      11
            戊○○  男  32歲.
                    身分證統一.
                    住臺北市○.
上揭兩人之
選任辯護人  許卓敏律師
上列被告因商業會計法等案件，經檢察官提起公訴（97年度偵字
第12547 號、97年度偵緝字第1757號、第1774號、第2083號、第
2710號），本院判決如下：
    主  文
壬○○連續商業負責人，以明知為不實之事項而填製會計憑證，
處有期徒刑玖月；減為有期徒刑肆月又拾伍日，如易科罰金，以
銀元佰元折算壹日。
庚○○共同連續商業負責人，以明知為不實之事項而填製會計憑
證，處有期徒刑捌月；減為有期徒刑肆月，如易科罰金，以銀元
佰元折算壹日。
辛○○共同連續商業負責人，以明知為不實之事項而填製會計憑
證，處有期徒刑捌月；減為有期徒刑肆月，如易科罰金，以銀元
佰元折算壹日。
己○○共同連續商業負責人，以明知為不實之事項而填製會計憑
證，處有期徒刑月，如易科罰金，以銀元佰元折算壹日，減
為有期徒刑壹月又拾伍日，如易科罰金，以銀元佰元折算壹日
。
乙○○共同連續商業負責人，以明知為不實之事項而填製會計憑
證，累犯，處有期徒刑柒月，減為有期徒刑月又拾伍日，如易
科罰金，以銀元佰元折算壹日。
戊○○共同連續商業負責人，以明知為不實之事項而填製會計憑
證，處有期徒刑陸月，如易科罰金，以銀元佰元折算壹日；減
為有期徒刑月，如易科罰金，以銀元佰元折算壹日。
    事  實
一、壬○○係達岡有限公司（下稱達岡公司、址設臺北縣樹林市
    ○○街3 巷18號）之負責人，為商業會計法所規定之商業負
    責人，亦為從事業務之人，其於民國91年11月至92年9 月間
    ，明知營業人應依銷售貨物或勞務之實際情況，據實開立統
    一發票，亦明知達岡公司係為虛設公司，如附表一(一)所示之
    公司行號並無實際進銷貨之事實，竟基於登載不實會計憑證
    及幫助他人逃漏稅捐之概括犯意，於附表一(一)所示之時間，
    連續虛偽開立如附表一(一)所示性質上屬於商業會計法所指會
    計憑證中原始憑證之不實統一發票共36張，金額共新臺幣（
    下同）42,154,461元，分別交付如附表一(一)所示之公司行號
    充當進貨憑證使用並申報稅捐，而分別減少繳納如附表一(一)
    所示之營業稅額，足生損害於稅捐機關對於稅捐徵收之正確
    性，但因附表一(一)編號3 、4 所載公司均無實際營業，無應
    繳付之稅捐，未生逃漏稅捐之結果。
二、庚○○應知悉現今犯罪集團或不法份子為掩飾其不法行徑暨
    避免執法人員之追究處罰，經常誘使一般民眾提供身分證件
    等資料作為公司行號之掛名負責人，故對於他人之邀，無須
    投注任何資金或技術即擔任公司負責人時，即可預見他人向
    其借用名義登記為虛設公司負責人，可能欲以該公司名義虛
    偽開立不實之統一發票予其他公司行號申報扣抵稅額，供作
    該等公司行號逃漏稅捐之不法用途使用。其竟仍於91年間某
    日，在不詳地點，與真實姓名年籍不詳之成年男子，共同基
    於登載不實會計憑證之概括犯意聯絡，以2 萬元代價，將其
    身分證等資料交付予該名姓名不詳之成年男子，而於92年3
    月18日起至同年9 月30日止之期間止擔任正東國際實業有限
    公司（址設臺北縣樹林市○○街3 巷18號，下簡稱正東公司
    ）之登記負責人，為商業會計法上之商業負責人，期間任由
    該不詳姓名之人或甲○○（甲○○部分由本院另行審結）明
    知正東公司與如附表一(二)所示之公司間無實際銷貨之事實，
    竟於如附表一(二)所載時間，連續虛偽開立如附表一(二)所示性
    質上屬於商業會計法所指會計憑證中原始憑證之不實統一發
    票共76張，金額共63,790,267元，並交付與附表一(二)所示等
    3 家公司充當進貨憑證使用暨申報稅捐，足生損害於稅捐機
    關對於稅捐徵收之正確性，但因上揭公司均無實際營業，無
    應繳付之稅捐，未生逃漏稅捐之結果。
三、辛○○應知悉現今犯罪集團或不法份子為掩飾其不法行徑暨
    避免執法人員之追究處罰，經常誘使一般民眾提供身分證件
    等資料作為公司行號之掛名負責人，故對於他人之邀，無須
    投注任何資金或技術即擔任公司負責人時，即可預見他人向
    其借用名義登記為虛設公司負責人，可能欲以該公司名義虛
    偽開立不實之統一發票予其他公司行號申報扣抵稅額，供作
    該等公司行號逃漏稅捐或其他各種財產犯罪之不法用途使用
    。竟於91年間某日，在不詳地點，應其友人「戴嘉良」之邀
    ，與甲○○（由本院另行審結）及真實姓名年籍不詳綽號「
    南哥」之成年男子，共同基於幫助他人逃漏稅捐及登載不實
    會計憑證之概括犯意聯絡，以8 萬元代價，由辛○○提供其
    身分證等資料，而於91年9 月23日辦理韋博科技有限公司（
    址設臺北市○○○路○ 段50號18樓之33，下簡稱韋博公司）
    之設立登記，並擔任韋博公司之登記負責人，亦為商業會計
    法上之商業負責人，其卻任由甲○○及綽號「南哥」之人，
    明知韋博公司與如附表一(三)所示之公司間並無實際進銷貨之
    事實，竟於附表一(三)所示時間，以韋博公司名義連續虛偽開
    立如附表一(三)所示性質上屬於商業會計法所指會計憑證中原
    始憑證之不實統一發票共47張（起訴書誤載為57張），金額
    共61,568,776元，交付與附表一(三)所示之多家公司充當進貨
    憑證使用，使附表一(三)所載公司持上開不實統一發票申報稅
    捐，並分別減少繳納如附表一(三)所示之營業稅額，足生損害
    於稅捐機關對於稅捐徵收之正確性，但其中如附表一(三)編號
    2 、3 、4 、5 所載公司均無實際營業，非課徵營業稅之對
    象，未生逃漏稅捐之結果。
四、己○○係性質為合夥組織之遞億行（址設臺北市○○○路○
    段29巷8 弄6 號1 樓）負責人，亦為商業會計法上之商業負
    責人，明知遞億行與韋博公司無實際進銷貨之事實，因友人
    甲○○之請託及介紹，而與甲○○（由本院另行審結）及自
    稱「陳瑞雷」之成年男子，共同基於登載不實會計憑證之概
    括犯意聯絡，於附表一(四)所示時間，連續虛偽開立如附表一
    (四)所示性質上屬於商業會計法所指會計憑證中原始憑證之不
    實統一發票2 張，金額共1,014,716 元，交付與韋博公司充
    當進貨憑證使用並申報稅捐，足生損害於稅捐機關對於稅捐
    徵收之正確性，但因韋博公司無實際營業，無應繳付之稅捐
    ，未生逃漏稅捐之結果。
五、乙○○前因公共危險案件，經臺灣臺北地方法院以91年度店
    交簡字第403 號判決有期徒刑3 月確定，並於91年10月18日
    易科罰金執行完畢（於本案構成累犯）。詎其不知悔改，擔
    任力天新世紀股份有限公司公司（址設臺北市○○路○ 段21
    2 號，下簡稱力天新世紀公司）之負責人，為商業負責人，
    另戊○○則係該公司之股東兼任董事，屬公司法第8 條第1
    項後段所規定之公司負責人，亦為商業會計法第4 條規定之
    商業負責人，兩人均負責力天新世紀公司之實際經營，明知
    力天新世紀公司與如附表一(五)所示之公司間並無實際銷貨之
    事實，竟基於登載不實會計憑證之概括犯意聯絡，於附表一
    (五)所示時間，連續虛偽開立如附表一(五)所示之不實統一發票
    共34張，金額共計19,771,635元，交付與如附表一(五)所示之
    2 家公司充當進貨憑證使用並申報稅捐，足生損害於稅捐機
    關對於稅捐徵收之正確性，但因上揭公司均無實際營業，無
    應繳付之稅捐，未生逃漏稅捐之結果。
六、案經法務部調查局臺北縣調查站移送臺灣板橋地方法院檢察
    署檢察官偵查起訴。
    理  由
一、按除被告所犯為死刑、無期徒刑、最輕本刑為3 年以上有期
    徒刑之罪或高等法院管轄第一審案件者外，於第一次審判期
    日前之準備程序進行中，被告先就被訴事實為有罪之陳述時
    ，審判長得告知被告簡式審判程序之旨，並聽取當事人、代
    理人、辯護人及輔佐人之意見後，裁定進行簡式審判程序，
    刑事訴訟法第273 條之1 第1 項定有明文。經核本件被告壬○○、庚○○、己○○、辛○○、乙○○、戊○○等人所犯
    係死刑、無期徒刑、最輕本刑為3 年以上有期徒刑以外之罪
    ，其於準備程序中就被訴事實為有罪之陳述，經法官告知簡
    式審判程序之旨，並聽取公訴人、被告之意見後，本院爰依
    首揭規定，合議裁定由受命法官獨任進行簡式審判程序，合
    先敘明。
二、上揭事實，業已分據被告壬○○、庚○○、辛○○、己○○
    、乙○○、戊○○等人坦承不諱，另就事實欄一所述部分，
    並有達岡公司之營業商號使用統一發票申請書、營業稅查核
    案件查詢作業、房屋租賃書、專案申請調檔統一發票查核清
    單、營業人進銷項交易對象彙加明細表，及中國農民銀行中
    和分行檢送之達岡公司開戶資料、印鑑卡、營利事業登記證
    、公司基本資料查詢、交易明細，以及中央健康保險局97年
    9 月24日健保承字第0970037384號函覆表示：達岡公司並未
    成立投保單位等語之各項文件在卷可憑（詳見臺灣板橋方法
    院檢察署97年度偵字第12547 號〈下均簡稱偵查卷〉偵查卷
    (一)第32-33、152、167-171、172-175、176-223、224-231、
    286-287 頁，及偵查卷(二)第142-143 頁，偵查卷(三)第176 頁
    ）；就事實欄二部分，則有正東公司之營業商號使用統一發
    票申請書、營業人變更登記查簽表（含委託書、營利事業統
    一發證設立變更登記申請書）、專案申請調檔統一發票查核
    清單、營業人進銷項交易對象彙加明細表等件可佐、及有中
    央健康保險局97年9月24日健保承字第0970037384號函覆稱
    ：正東公司未成立投保單位等語足證（參見偵查卷(一)第153
    、155-158、232-241頁，偵查卷(二)第201-202、285頁，偵查
    卷(三)第176頁）；就事實欄三部分，有韋博公司之專案申請
    調檔統一發票查核清單、營業人進銷項交易對象彙加明細表
    、及中央健康保險局97年9月24日健保承字第0970037384 號
    函文表示韋博公司未成立投保單位等件可詳（偵查卷(一)第
    267-299、44-64頁，偵查卷(二)第143-170、274-28 3頁，偵
    查卷(三)第176頁）；如事實欄四所示事實，尚有遞億行之專
    案申請調檔統一發票查核清單、營業人進銷項交易對象彙加
    明細表可稽（見偵查卷(一)第8-9、301-367、431頁，偵查卷
    (二)第171-197、289-290頁）；如事實欄五部分，復有力天新
    世紀公司專案申請調檔統一發票查核清單、營業人設立登記
    查簽表（含營利事業統一發證設立變更登記申請書、章程、
    股東名簿）、營業人進銷項交易對象彙加明細表、被告提出
    之力天新世紀公司之公司登記資料查詢、董監事資料，以及
    中央健康保險局臺北分局97年10月6日健保北承一字第
    0970074726號函所檢送之力天新世紀公司投保資料等件為憑
    （詳見偵查卷(一)第246-255、367-408、432-464頁，及偵查
    卷(二)第169-171、207-234、286頁，偵查卷(三)第177-197頁）
    ，堪信渠等之自白均為實在。至被告壬○○於本院訊問時雖
    另辯稱：之前係一位不認識之人向伊索取身份證，並表示會
    支付一筆錢，故伊即交付身份證予對方，可能因此成為達岡
    公司之登記負責人云云，然依據證人吳繡紅於調查站證述：
    我於81年間與姊姊開設「吳秀櫻事務所」迄今，負責代客記
    帳等相關業務，壬○○於92年4月間至我事務所交付相關文
    書資料，並委託我至臺北縣政府辦理營利事業登記證，92
    年5月7日壬○○與我約定在北區國稅局臺北縣分局見面，要
    我幫忙他申請統一發票，壬○○告訴我達岡公司主要是從事
    電子零件買賣，我於92年5月起幫達岡公司壬○○記帳，達
    岡公司資本額僅300萬元，達岡公司前2個月的帳目還算正常
    ，92年7月開始達岡公司進項金額開始暴增至數千萬元，銷
    項則都是出口業務，我曾多次詢問壬○○到底有沒有真正在
    營業，壬○○告訴我確實有，但我還是懷疑等語（偵查卷(一)
    第35-36頁），顯見被告壬○○確實係達岡公司之負責人，
    尚且參與辦理公司營利事業登記、請領統一發票及公司記帳
    等業務，並非如其所稱：僅交付身分證資料後即未對公司業
    務加以置問云云，是其雖對起訴事實表示均坦承不諱，卻另
    以前揭情詞置辯，惟其所辯並不足採，亦無礙上揭事實之認
    定，併予敘明。從而，本件事證明確，各該被告之犯行均堪
    予認定，皆應依法論科。
三、新舊法比較：
  (一)被告等人於行為後，商業會計法第71條業於95年5 月24日修
    正施行，該條第1 款原規定「商業負責人、主辦及經辦會計
    人員或依法受託代他人處理會計事務之人員有左列情事之一
    者，處5 年以下有期徒刑、拘役或科或併科新臺幣15萬元以
    下罰金：一、以明知為不實之事項，而填製會計憑證或記入
    帳冊者」，修正後則將上開條文之刑度規定提高為「5 年以
    下有期徒刑、拘役或科或併科新臺幣60萬元以下罰金」，茲
    比較新舊法之結果，自應適用被告行為時之法律即95年5 月
    24日修正施行前之商業會計法第71條第1 款登載不實會計憑
    證罪規定。
  (二)被告等人於行為後，前於94年2 月2 日修正公布之刑法，已
    自95年7 月1 日起施行，其中修正後刑法第2 條之規定，乃
    係關於新舊法比較適用之準據法，其本身無關行為可罰性要
    件之變更，故於95年7 月1 日刑法修正施行後，如有涉及比
    較新舊法之問題，即應逕依修正後刑法第2 條第1 項規定，
    為「從舊從輕」之比較（最高法院95年度第8 次刑事庭會議
    決議意旨參照）。且比較時應就罪刑有關之共犯、未遂犯、
    連續犯、牽連犯、結合犯以及累犯加重、自首減輕、暨其他
    法定加減原因與加減例等一切情形，綜其全部之結果，而為
    比較（最高法院24年上字第4634號判例意旨可資參照）。經
    查：
  1.刑法第28條原規定：「2 人以上共同『實施』犯罪之行為者
    ，皆為共同正犯。」新法修正為：「2 人以上共同『實行』
    犯罪之行為者，皆為共同正犯。」，將舊法之「實施」修正
    為「實行」。原「實施」之概念，包含陰謀、預備、著手及
    實行等階段之行為，修正後僅共同實行犯罪行為始成立共同
    正犯。是新法共同正犯之範圍已有限縮，排除陰謀犯、預備
    犯之共同正犯。新舊法就共同正犯之範圍既因此而有變動，
    自屬犯罪後法律有變更，而非僅屬純文字修正，應有新舊法
    比較適用之問題，而新法並未較有利於被告，仍應適用舊法
    即行為時法（最高法院97年度臺上字第1408號判決參照）。
  2.刑法第33條第5 款有關罰金之最低數額部分，刑法分則編各
    罪所定罰金之貨幣單位原為銀元，修正前刑法第33條第5 款
    規定：「罰金：（銀元）1 元以上」，而銀元與新臺幣間之
    折算，依現行法規所定貨幣單位折算新臺幣條例規定，以銀
    元1 元折算新臺幣3 元；修正後刑法第33條第5 款則規定：
    「罰金：新臺幣1 千元以上，以百元計算之」；經比較修正
    前、後之規定，修正後刑法第33條第5 款所定罰金之最低數
    額，較之修正前提高，自以修正前刑法第33條第5 款規定有
    利於被告。
  3.修正前刑法第55條牽連犯之規定已刪除，牽連犯之規定經刪
    除後，數行為將予分論併罰，而數罪併罰之結果較論以牽連
    犯等裁判上一罪之情形為重。經比較新舊法結果，以行為時
    舊法之規定有利於被告，自應適用舊法之規定，亦即仍依牽
    連犯之規定論處。
  4.修正前刑法第56條連續犯之規定業經刪除，於新法施行後，
    被告之數犯罪行為，應予分論併罰。此條刪除雖非犯罪構成
    要件之變更，然顯已影響行為人刑罰之法律效果，自屬法律
    有變更比較上述修正前、後之刑罰法律，應以被告行為時之
    刑法第56條規定論處，對被告較為有利。
  5.經綜合前述各項罪刑法律變更，整體為「從舊從輕」之比較
    結果，被告之犯行，應一體適用行為時即舊刑法之規定，較
    有利於被告，合先敘明。
  6.又刑法有關易科罰金（包括其折算標準）之修正，乃相當於
    科刑規範事項之變更，故如行為後有關易科罰金之規定有所
    變更者，亦應依刑法第2 條第1 項規定，為新舊法之「從舊
    從輕」比較；且所謂比較新舊法應整體適用，不能割裂適用
    ，乃係指與罪刑有關之本刑而言，並不包括易科罰金在內之
    易刑處分，故事關刑罰執行之易刑處分仍應分別適用最有利
    於行為人之法律（參看最高法院96年臺上字第2233號判決）
    。按95年7 月1 日修正施行後之刑法第41條前段有關易科罰
    金折算標準之規定為：「犯最重本刑為五年以下有期徒刑以
    下之刑之罪，而受六個月以下有期徒刑或拘役之宣告者，得
    以新臺幣一千元、二千元或三千元折算一日，易科罰金。」
    而修正前同條項就易科罰金之折算標準係規定：「得以一元
    以上三元以下折算一日，易科罰金」，再依廢止前罰金罰鍰
    提高標準條例第2 條之規定，就其原定數額提高為100 倍折
    算1 日，即係以銀元100 元、200 元、300 元折算1 日，折
    算為新臺幣幣值後，則為以新臺幣300 元、600 元、900 元
    折算1 日。是比較修正前後之易科罰金折算標準，自以行為
    時即修正前之規定，較有利於被告。故就被告之犯行，依刑
    法第2 條第1 項前段，即應適用修正前刑法第41條第1 項前
    段及廢止前罰金罰鍰提高標準條例第2 條等規定，定其易科
    罰金之折算標準。
四、論罪科刑：
  (一)按統一發票乃證明事項之經過而為造具記帳憑證所根據之憑
    證，屬修正前商業會計法第15條第1 款所規定之原始憑證，
    而為同法所規定會計憑證之一種，商業負責人如明知為不實
    之事項，而開立不實之統一發票，係犯同法第71條第1 款之
    以明知為不實之事項而填製會計憑證罪，該罪為刑法第215
    條業務上登載不實文書罪之特別規定，依特別法優於普通法
    之原則，自應優先適用，無再論以刑法第215 條業務上登載
    不實文書罪之餘地。基此：
  1.被告壬○○明知為不實之事項而填製統一發票會計憑證，並
    行使而持之交付予如附表一(一)所示之公司行號申報營業稅，
    幫助附表一(二)編號1 、2 所載之公司逃漏營業稅，核其所為
    ，係犯修正前商業會計法第71條第1 款之商業負責人填製不
    實會計憑證罪、稅捐稽徵法第43條第1 項之幫助逃漏稅罪。
    再被告壬○○前後多次填製不實會計憑證，及兩次幫助他人
    逃漏稅捐等犯行，均時間緊接，手法相同，各觸犯構成要件
    相同之罪名，顯係基於概括犯意反覆實施，均應依修正前刑
    法第56條關於連續犯之規定，論以一罪並加重其刑。又其所
    犯連續填製不實會計憑證罪及連續幫助他人逃漏稅捐兩罪間
    ，均具有方法、目的之牽連關係，皆應依修正前刑法第55條
    關於牽連犯之規定，分別從一情節較重之連續商業負責人填
    製不實會計憑證罪論處。此外，被告壬○○所犯如附表一(一)
    編號3 所述之填製不實會計憑證罪部分，雖未據公訴人起訴
    ，然此與被告所為並經公訴人起訴之其餘填製不實會計憑證
    罪間，具有連續犯之裁判上一罪關係，為起訴效力所及，本
    院自得併予審究。
  2.被告庚○○任由共犯明知為不實之事項而填製統一發票會計
    憑證，並行使而持之交付予如附表一(二)所示之公司行號申報
    營業稅，核其所為，係犯修正前商業會計法第71條第1 款之
    商業負責人填製不實會計憑證罪。又其提供身份證等資料予
    真實姓名年籍不詳之人辦理公司登記，並擔任正東公司負責
    人，任由他人以正東公司名義虛開統一發票，是就前開以明
    知不實事項而填製會計憑證部分，被告庚○○與該名姓名年
    籍不詳之成年男子間具有犯意聯絡、行為分擔，應論共同正
    犯。再其前後多次填製不實會計憑證，時間緊接，手法相同
    ，各觸犯構成要件相同之罪名，顯係基於概括犯意反覆實施
    ，應依修正前刑法第56條關於連續犯之規定，論以一罪並加
    重其刑。
  3.被告辛○○任由共犯虛偽填製統一發票會計憑證，並持之交
    付予如附表一(三)所示之公司行號申報營業稅，以幫助附表三
    (二)編號1 所載之公司逃漏營業稅，核其所為，係犯修正前商
    業會計法第71條第1 款之商業負責人填製不實會計憑證罪、
    稅捐稽徵法第43條第1 項之幫助逃漏稅罪。又其與甲○○、
    綽號「南哥」等人就上揭登載不實會計憑證及幫助逃漏罪等
    犯行間，均具有犯意聯絡，應論共同正犯。另其就附表一(三)
    編號1 部分所犯之填製不實會計憑證及幫助他人逃漏稅捐等
    兩罪間，具有方法、目的之牽連關係，應依修正前刑法第55
    條關於牽連犯之規定，從一情節較重之連續商業負責人填製
    不實會計憑證罪論處。再其前後多次填製不實會計憑證，時
    間緊接，手法相同，各觸犯構成要件相同之罪名，顯係基於
    概括犯意反覆實施，應依修正前刑法第56條關於連續犯之規
    定，論以一罪並加重其刑。此外，被告辛○○於擔任韋博公
    司之負責人期間，雖曾於92年1 月至8 月間，因韋博公司取
    得國內不實進項發票後，再以該進項憑證製作不實之出口報
    單，連續申報適用零稅率銷售額（出口金額），以「假出口
    、真退稅」方式詐領退稅款之行為，而犯刑法第339 條第1
    項之詐欺取財罪，並經臺灣臺北地方法院以96年度易字第58
    4 號判決有期徒刑6 月確定，後經減刑為有期徒刑3 月確定
    ，有上揭刑事判決書暨臺灣高等法院被告前案紀錄表可參。
    然被告辛○○上揭以不實之發票作為外銷貨物進項憑證詐領
    退稅款，而構成詐欺取財罪之行為，與本件其任由共犯以韋
    博公司名義開立不實之會計憑證以幫助他人逃漏稅捐，而構
    成修正前商業會計法第71條第1 款商業負責人填製不實會計
    憑證罪部分，兩罪間犯意各別，行為互殊，並無裁判上或實
    質上一罪關係，不受前揭刑事判決之效力所及，被告辛○○
    辯稱：應查明本件與其前揭業經判刑之詐欺取財罪間是否為
    一罪兩罰云云，尚有誤會，附此敘明。
  4.被告己○○明知為不實之事項而填製如附表一(四)所示之不實
    統一發票會計憑證，並行使而持之交付予如附表一(四)所示之
    公司行號申報營業稅，係犯修正前商業會計法第71條第1款
    之商業負責人填製不實會計憑證罪。又其與甲○○、「陳瑞
    雷」等人間就上揭犯行具有犯意聯絡及行為分擔，為共同正
    犯。再其前後多次填製不實會計憑證，時間緊接，手法相同
    ，各觸犯構成要件相同之罪名，顯係基於概括犯意反覆實施
    ，應依修正前刑法第56條關於連續犯之規定，論以一罪並加
    重其刑。
  5.被告乙○○、戊○○明知為不實之事項而填製如附表一(五)所
    示之統一發票會計憑證，並行使而持之交付予如附表一(五)所
    示之公司行號申報營業稅，係犯修正前商業會計法第71條第
    1 款之商業負責人填製不實會計憑證罪。被告乙○○、戊○○就上揭犯行具有犯意聯絡、行為分擔，均應論以共犯。再
    渠等前後2 次填製不實會計憑證，時間緊接，手法相同，各
    觸犯構成要件相同之罪名，顯係基於概括犯意反覆實施，均
    應依修正前刑法第56條關於連續犯之規定，皆論以一罪並加
    重其刑。另被告乙○○有事實欄所載之執行紀錄，有臺灣高
    等法院被告前案紀錄表在卷可稽，其於有期徒刑執行完畢5
    年內故意再犯本案有期徒刑以上之罪，依刑法第47條第1 項
    規定構成累犯，並應加重其刑（刑法有關累犯之規定，於有
    期徒刑執行完畢後5 年內，故意再犯有期徒刑以上之罪，不
    論依修正前刑法第47條或修正後刑法第47條第1 項之規定，
    均構成累犯，對被告而言即無有利或不利之情形，無庸為新
    舊法之比較，最高法院97年度第2 次刑事庭會議紀錄可資參
    照）。
  (二)爰審酌被告壬○○、己○○、乙○○、戊○○填製不實之會
    計憑證，被告庚○○、辛○○則任由共犯虛偽填載不實發票
    ，所虛開之發票金額均甚鉅，且被告壬○○、辛○○等2 人
    上揭行為並已生幫助他人逃漏稅捐之結果，危害稅捐稽徵機
    關對於課稅之公平性與正確性，復衡以被告等人之犯罪動機
    、目的，暨所開立發票之次數、金額、時間長短、參與程度
    等，以及渠等於犯後均坦承犯行之態度等一切情狀，分別量
    處如主文所示之刑。
  (三)又上揭被告之犯罪時間，均係在96年4 月24日前，皆合於中
    華民國九十六年罪犯減刑條例所定得予減刑之規定，各應依
    同條例第2 條第1 項第3 款之規定減其刑為二分之一，暨按
    修正前刑法第41條第1 項前段之規定，均諭知易科罰金之折
    算標準，以示懲儆。
五、不另為無罪諭知部分：
  (一)公訴意旨另略以：
  1.被告壬○○係達岡公司負責人，明知達岡公司與附表二(一)所
    示之公司無實際進貨之事實，竟仍基於逃漏稅捐之犯意及偽
    造文書之概括犯意，自附表二(一)所示之公司取得如附表二(一)
    所示虛偽開立之不實統一發票共73張，金額共70,224,341
    元，作為進項憑證而申報，並將此不實事項，連續登載於業
    務上製作之營業稅申報書上，交付財政部臺灣省北區國稅局
    以為行使而逃漏應付之稅捐達1,365,903 元；又基於幫助他
    人逃漏稅捐之概括犯意，於虛偽開立前述業經論罪之如附表
    一(一)編號3 、4 所示之不實統一發票，並交付予附表一(一)編
    號3 、4 所載公司持以申報稅捐後，分別使上揭公司逃漏如
    附表一(一)編號3 、4 所示之稅額，足生損害於稅捐機關對於
    稅捐徵收之正確性等語，而認被告壬○○另涉犯稅捐稽徵法
    第47條第1 款、第41條之逃漏稅捐、刑法第216 條、第215
    條之行使業務登載不實文書、稅捐稽徵法第43條第1 項之幫
    助逃漏稅捐等罪嫌。
  2.被告庚○○係正東公司負責人，明知正東公司與附表二(二)所
    示之公司無實際進貨之事實，竟仍基於偽造文書之概括犯意
    ，自附表二(二)所示之公司取得如附表二(二)所示虛偽開立之不
    實統一發票共81張，金額共88,604,300元，作為進項憑證而
    申報，並將此不實事項，連續登載於業務上製作之營業稅申
    報書上，交付財政部臺灣省北區國稅局以為行使；又基於幫
    助他人逃漏稅捐及登載不實會計憑證之概括犯意聯絡，於連
    續虛偽開立業經前述論罪之如附表一(二)所示不實統一發票外
    ，尚連續虛偽開立如附表三所示之不實統一發票，並交付予
    附表一(二)、及附表三所載公司持以申報稅捐後，分別幫助上
    揭公司逃漏如附表一(二)、如附表三所述之稅額，足生損害於
    稅捐機關對於稅捐徵收之正確性，因認被告庚○○就上揭部
    分另涉犯刑法第216 條、第215 條之行使業務登載不實文書
    、商業會計法第71條第1 款之填載不實會計憑證（就附表三
    所載部分）、稅捐稽徵法第43條第1 項之幫助逃漏稅捐等罪
    嫌。
  3.被告辛○○係韋博公司負責人，明知韋博公司與附表二(三)所
    示之公司無實際進銷貨之事實，竟仍基於逃漏稅捐之犯意及
    偽造文書之概括犯意，自附表二(三)所示之公司取得如附表二
    (三)所示虛偽開立之不實統一發票共161 張，金額共174,811,
    032 元，作為進項憑證而申報，並將此不實事項，連續登載
    於業務上製作之營業稅申報書上，交付財政部臺灣省北區國
    稅局以為行使而逃漏應付之稅捐達5,662,113 元；又基於幫
    助他人逃漏稅捐，於虛偽開立前述業經論罪之如附表一(三)編
    號所示之不實統一發票，交付予上揭公司持以申報稅捐後，
    分別使如附表一(三)編號2 、3 、4 、5 所示公司逃漏如附表
    一(三)編號2 、3 、4 、5 所載之稅額，足生損害於稅捐機關
    對於稅捐徵收之正確性，因認被告辛○○另涉犯稅捐稽徵法
    第47條第1 款、第41條之逃漏稅捐、刑法第216 條、第215
    條之刑使業務登載不實文書、稅捐稽徵法第43條第1 項之幫
    助逃漏稅捐等罪嫌。
  4.被告己○○係遞億行之負責人，明知遞億行與附表二(四)所示
    之公司無實際進貨之事實，竟仍基於偽造文書之概括犯意，
    自附表二(四)所示之公司取得如附表二(四)所示虛偽開立之不實
    統一發票共2 張，金額共1,013,716 元，作為進項憑證而申
    報，並將此不實事項，連續登載於業務上製作之營業稅申報
    書上，交付財政部臺灣省北區國稅局以為行使；又基於幫助
    他人逃漏稅捐之概括犯意聯絡，於連續虛偽開立前述業經論
    罪之如附表一(四)之不實統一發票，並交付予附表一(四)所載公
    司持以申報稅捐後，分別使上揭公司逃漏如附表一(四)所述之
    稅額，足生損害於稅捐機關對於稅捐徵收之正確性，因認被
    告己○○就上揭部分另涉犯刑法第216 條、第215 條之行使
    業務登載不實文書、稅捐稽徵法第43條第1 項之幫助逃漏稅
    捐等罪嫌。
  5.被告乙○○及戊○○分別係力天新世紀公司之負責人、股東
    ，兩人均負責公司之實際經營，於92年間，其2 人均明知力
    天新世紀公司與附表一(五)所載公司無實際銷貨之事實，竟仍
    基於幫助他人逃漏稅捐之概括犯意聯絡，於連續虛偽開立前
    述業經論罪之如附表一(五)所載之不實統一發票，交付予如附
    表一(五)所載公司持之申報稅捐後，業已幫助上揭公司分別逃
    漏如附表一(五)所載之營業稅，足生損害於稅捐機關對於稅捐
    徵收之正確性，因認被告乙○○、戊○○就上揭部分另涉犯
    稅捐稽徵法第43條第1 項之幫助逃漏稅捐等罪嫌。
  (二)按犯罪事實應依證據認定之，無證據不得認定犯罪事實，又
    不能證明被告犯罪者，應諭知無罪之判決，刑事訴訟法第15
    4 條第2 項、第301 條第1 項分別定有明文。次按刑法第21
    5 條所謂業務上登載不實之文書，乃指基於業務關係，明知
    為不實之事項，而登載於其等業務上作成之文書而言。公司
    、行號向稅捐稽徵機關申報營業稅，係履行其公法上之義務
    ，並非業務行為。又營業人銷售額與稅額申報書，係公司、
    行號每2 月向稅捐稽徵機關申報當期之銷售額與稅額之申報
    書，並非證明會計事項發生之會計憑證（最高法院84年度臺
    上字第5999號判決、95年度臺上字第1477號判決亦同此意旨
    ）。是營業人於每2 月製作營業人銷售額與稅額申報書暨申
    報行為，縱係依據不實之統一發票而製作，自不另構成刑法
    第216 條、第215 條之行使業務登載不實文書罪。再按稅捐
    稽徵法之逃漏稅捐罪，係結果犯，並無處罰未遂之規定，須
    以發生逃漏稅捐之結果為成立要件，又虛設行號本身無進銷
    貨之事實，而營業稅之課徵係針對營業行為，虛設行號既無
    營業行為，自不能課徵營業稅，且因實際上完全無營業行為
    ，亦無營利所得可言，因此無本身逃漏稅捐之問題。
  (三)經查，達岡公司、正東公司、韋博公司、罡網國際貿易有限
    公司（下簡稱罡網公司）、寰宇通信資訊社（下簡稱寰宇資
    訊社）等5 家公司行號，於自91年、92年期間均未實際營業
    ，皆屬虛設公司之事實，已有下列事證可稽：
  1.達岡公司、正東公司、罡網公司均設於同址，且未實際營業
    之事實，業經北區國稅局臺北縣分局稅務員證人廖明正於調
    查站時證述：達岡公司、正東公司、罡網公司三家公司設址
    均在臺北縣樹林市○○街18號1 樓，我於92年10月20日至上
    址現場訪查，發現該址並無營業跡象，亦無營運設備，隔壁
    鄰居皆稱未見過貨車出入該3 家公司，再經調閱營業稅進銷
    項交易對象明細查詢檔，發現達岡公司等發票開立金額與其
    規模顯不相稱，且交易對象有循環開立發票之事實，實際勘
    查後並未營業等語綦詳（偵查卷(一)第38-39 頁）。
  2.再達岡公司於91年至93年期間，進項、銷項之銷售額分別為
    70,224,341元、42,906,277元，與該公司資本額300 萬元之
    營業規模顯然不符，且異常進項比例為100 ﹪，異常銷項比
    例則達93.5﹪；韋博公司於91至93年間，其進項、銷項之銷
    售額分別為182, 700,768元、79,483,338元，與該公司資本
    額300 萬元顯然不符，且異常進項比例為91.6﹪，異常銷項
    比例則達93.9﹪；寰宇資訊社於91年至93年期間之進項、銷
    項銷售額分別高達161,025,612 元、146,453,583 元，與其
    實際資本額1000萬元不符，其中異常進項比例約有28.9﹪，
    異常銷項比例則佔97.1﹪，業經通報主管機關撤銷登記；罡
    網公司於91至93年間進項、銷項之銷售額分別為72,165,663
    元、72,212,815元，與該公司資本額100 萬元亦顯然不相當
    ，且異常進項比例及異常銷項比例均為100 ﹪，業經廢止（
    撤銷）登記；正東公司91至93年間進項、銷項之銷售額分別
    為88,604,300元、88,951,582元，與其公司資本額200 萬元
    顯然不符，且異常進項比例及異常銷項比例均為100 ﹪。此
    有上揭公司之專案申請調檔統一發票查核清單及營業人進銷
    項交易對象彙加明細表足憑（參偵查卷(一)第224-231 、232-
    241 、286-287 、267-299 、409-415 、416-430 、465-46
    7 、468- 474頁，及偵查卷(二)第142-170 、186-206 頁），
    均顯非有正常營業之公司行號。
  3.另達岡公司、正東公司、韋博公司、罡網公司等4 家公司於
    91、92年間之進銷項金額均甚鉅，已如前述，但上揭公司卻
    無實際雇用員工以為營運之事實，則有中央健康保險局97年
    9月24日健保承字第0970037384號函文表示：達岡公司、正
    東公司、韋博公司、罡網公司未成立投保單位等語可稽（偵
    查卷(二)第176 頁），核與有正當營運公司之常情不符。
  4.此外，再酌以被告庚○○於偵訊時陳稱：我只是正東公司掛
    名的負責人，於91、92年間我將證件交給一個在公園認識的
    人，他問我要不要當人家的人頭，我因為缺錢就答應等語（
    偵查卷(三)第53-54 頁）；同案被告丙○○於偵訊中坦承：我
    於91年左右，在公園遇到一位自稱「于台生」之人，並將身
    分證交給他，嗣後他有說有用我的名字在連城路開一間公司
    ；我有擔任寰宇資訊社的負責人，但我是借名給人家登記的
    ，借名的是一個我不記得真實姓名的朋友等語（97年偵緝字
    第1774號卷第21、27頁）；被告辛○○於調查站時供陳：我
    不曾於寰宇資訊社、達岡公司任職，會於91年領有寰宇資訊
    社薪資713,600 元、達岡公司76,006元，及於92年領有達岡
    公司薪資478,560 元，都是甲○○和南哥他們替我申報薪資
    所得，就他們的說法此舉可以提高我的身價；就我所知韋博
    公司、寰宇資訊社都是甲○○及南哥所設立的人頭公司，我
    不認識丙○○，但是我平常由甲○○及南哥口中聽到他應該
    為另一家公司掛名負責人；房屋租賃契約上是我親簽的，但
    實際則為甲○○及南哥決定將樹林市○○街3 巷18號之房子
    租給達岡公司、正東公司及罡網公司等語（偵查卷(一)第2 至
    4 頁），亦可徵上揭公司應無實際營業之事實，始有以他人
    甚至為不相識之人作為公司登記名義人之必要。
  5.執此以觀，本件達岡公司、正東公司、罡網公司、韋博公司
    、寰宇資訊社等公司均無實際營業，皆屬虛設行號乙情，既
    經認定，上揭公司即無實際銷售貨物或勞務之行為，自非營
    業稅課徵之標的，當無逃漏營業稅可言。換言之，達岡公司
    與韋博公司縱認有以如附表二(一)(三)所示之不實發票作為進項
    銷售額，並連續持以申報當期營業稅等行為，但上揭兩家公
    司既無實際營業，當無營業所得可言，自不生逃漏稅之問題
    ，則分別身為達岡公司、韋博公司負責人之被告壬○○、辛○○，要無論以稅捐稽徵法第47條第1 款、第41條逃漏稅捐
    犯行之可能；至被告壬○○、庚○○、辛○○、己○○、乙○○、戊○○等人固有分別開立如附表一(一)編號3 、4 ，如
    附表一(二)，如附表一(三)編號2 、3 、4 、5 、如附表一(四)，
    附表一(五)所載之不實發票，且分別提供予達岡公司、正東公
    司、罡網公司、韋博公司、寰宇資訊社等五家公司申報營業
    稅，但依前揭所述，該五家公司既無實際銷售之舉，即非營
    業稅課徵之標的，無從產生逃漏稅捐之結果，從而公訴人認
    被告壬○○、庚○○、辛○○、己○○、乙○○、戊○○等
    人開立如附表一(一)編號3 、4 ，如附表一(二)，如附表一(三)編
    號2 、3 、4 、5 ，如附表一(四)及如附表一(五)所列不實統一
    發票等部分，分別涉犯幫助逃漏稅捐等罪部分，自亦有未合
    。惟就被告壬○○、辛○○等人就前述被訴違反稅捐稽徵法
    第47條、第41條之逃漏稅捐部分，業經蒞庭檢察官當庭陳明
    係與其餘填載不實會計憑證、幫助逃漏稅等罪部分屬牽連犯
    之裁判上一罪關係，另被告壬○○、業文龍、辛○○、乙○○、戊○○等人前揭被訴幫助逃漏稅捐部分，起訴意旨均與
    上開有罪之填載不實會計憑證及幫助逃漏稅捐等犯行，有牽
    連犯及連續犯之裁判上一罪關係，從而爰均不另為無罪之諭
    知。
  (四)次查，起訴書固指稱達岡公司、正東公司、韋博公司、遞億
    行，並無實際與如附表二(一)(二)(三)(四)所載之公司間有交易行為
    ，惟被告壬○○、庚○○、辛○○、己○○分別於收受如附
    表二(一)(二)(三)(四)所示不實統一發票後，分別據以製作營業人銷
    售額與稅額申報書申報扣抵該公司之銷項營業稅等情，固有
    前揭專案申請調檔統一發票查核清單在卷可稽。然達岡公司
    、正東公司、韋博公司、遞億行製作營業人銷售額與稅額申
    報書向稅捐稽徵機關申報，係上揭公司向稅捐稽徵機關履行
    其公法上之義務，並非執行各公司之業務行為。是縱被告壬○○、庚○○、辛○○、己○○等人確有自行或任由共犯依
    據所取得如附表二(一)(二)(三)(四)所示之不實統一發票而製作營業
    人銷售額與稅額申報書，並持之向稅捐稽徵機關申報當期之
    銷售額與稅額，惟其等所執行者仍係達岡公司、正東公司、
    韋博公司、遞億行等公司於公法上之報稅義務，揆諸上述說
    明，被告之前揭行為，自不該當於刑法第215 條之業務上登
    載不實文書罪之構成要件，無從成立行使業務登載不實文書
    之罪名，自應均為被告無罪之諭知。惟起訴書內既認上揭行
    使業務登載不實文書罪部分，與上開有罪之填載不實會計憑
    證犯行間具有法規競合之關係，爰不另為無罪之諭知。
  (五)末查，公訴意旨雖認被告庚○○尚有基於幫助他人逃漏稅捐
    及登載不實會計憑證之犯意聯絡，虛偽開立如附表三所示之
    不實統一發票，並交付予附表三所載公司持以申報稅捐後，
    分別幫助上揭公司逃漏如附表三所述之稅額，足生損害於稅
    捐機關對於稅捐徵收之正確性云云。但查，被告庚○○擔任
    正東公司之名義負責人期間係自92年3 月18日起至同年9 月
    30日止，自92年10月1 日起正東公司負責人已變更登記為同
    案被告丁○○之事實，已有營業人變更登記查簽表、委託書
    、臺北縣政府營利事業登記核准通知書、營利事業統一發證
    設立變更登記申請書、丁○○身分證影本等件可稽（附於偵
    查卷(一)第155-158 頁），且被告庚○○係於不詳時間、地點
    ，受不詳姓名者之邀請，以2 萬元之代價借名而擔任正東公
    司之登記負責人，嗣後則任由他人以該公司名義開立不實發
    票，其自身從未參與正東公司之業務暨開立發票之事實，已
    迭據其於偵查、本院訊問供述甚詳，另同案被告丁○○前曾
    對被告庚○○提出偽造文書之刑事告訴，嗣後已經臺灣桃園
    地方法院檢察署檢察官以96年度偵字第23051 號為不起訴處
    分，該不起訴處分之理由即略謂：「…然參之證人即林淑萍
    事務所負責人林淑萍證稱：當時接辦正東公司委託辦理註銷
    營業人進銷媒體申報業務時，係與1 位王先生及盧先生接洽
    ，均未見過庚○○本人，當時係其事務所員工張禎宜負責此
    項業務，張禎宜亦表示該家公司很怪，鈞未見到老闆等語，
    另證人張禎宜則證稱：其當時係與正東公司1 位楊先生聯繫
    ，剛開始負責人亦曾到場，然嗣後其到正東公司均未見到負
    責人，聯絡人亦經常更換，當時就覺得該家公司很怪，亦曾
    向國稅局報備等語，足證被告辯稱其僅係正東公司之名義負
    責人等語尚非不足採信。…綜上所述，本件被告既自始即為
    正東公司之人頭，且未曾參與正東公司任何事務，更未參與
    變更董事為告訴人丁○○之相關程序，要難逕以其曾登記為
    正東公司之董事，即認其有上揭罪嫌。此外，復查無其他積
    極證據，足認被告確有何犯行，應認其罪嫌尚屬不足」等語
    ，有上揭不起訴處分書可考（附於偵查卷(三)第269 頁），顯
    見被告庚○○於未擔任正東公司之登記負責人期間，難認與
    該不詳姓名之人或起訴書所指之同案被告甲○○間仍具有登
    載不實會計憑證暨幫助他人逃漏稅捐等之犯意聯絡，應堪可
    認定。基此，如附表三所示之統一發票，經對照正東公司之
    營業人進銷項交易對象彙加明細表（銷項）所載，開立時間
    係92年10月間，斯時被告庚○○已非正東公司之登記負責人
    ，又無其他事證可認被告庚○○於92年10月尚有與當初邀其
    擔任負責人之不詳姓名者或同案被告甲○○間具有填載不實
    會計憑證、幫助他人逃漏稅之犯意聯絡，或猶存有對他人以
    正東公司名義填製不實會計憑證及幫助逃漏稅之情事得預見
    且不違背其本意之不確定故意，從而可認公訴人所舉證據尚
    不足以證明被告庚○○有如附表三所示部分之填製不實會計
    憑證及幫助他人逃漏稅犯行，自不能證明其犯罪，惟起訴意
    旨既認上揭部分，與前開有罪之填載不實會計憑證犯行間具
    有連續犯及牽連犯等裁判上一罪之關係，爰不另為無罪之諭
    知。
據上論斷，應依刑事訴訟法第273 條之1 第1 項、第299 條第1
項前段，修正前商業會計法第71條第1 款，稅捐稽徵法第43條第
1 項，刑法第2 條第1 項前段、第11條前段、修正前刑法第28條
、第56條、刑法第47條第1 項、修正前刑法第55條、第41條第1
項前段，廢止前罰金罰鍰提高標準條例第2 條，中華民國九十六
年罪犯減刑條例第2 條第1 項第3 款、第7 條、第9 條，判決如
主文。
本案經檢察官江祐丞到庭執行職務。
中    華    民    國    98    年    5     月    8     日
                  刑事第十七庭  法  官  邱景芬
以上正本證明與原本無異。
如不服本判決應於收受判決後10日內向本院提出上訴書狀，並
應敘述具體理由。其未敘述上訴理由者，應於上訴期間屆滿後
20日內向本院補提理由書（均須按他造當事人之人數附繕本）
「切勿逕送上級法院」。
                                書記官  黃文儀
中    華    民    國    98    年    5     月    8     日
附錄本案論罪科刑法條全文：
商業會計法第71條
商業負責人、主辦及經辦會計人員或依法受託代他人處理會計事
務之人員有下列情事之一者，處5年以下有期徒刑、拘役或科或
併科新臺幣60萬元以下罰金：
一、以明知為不實之事項，而填製會計憑證或記入帳冊。
二、故意使應保存之會計憑證、會計帳簿報表滅失毀損。
三、偽造或變造會計憑證、會計帳簿報表內容或毀損其頁數。
四、故意遺漏會計事項不為記錄，致使財務報表發生不實之結果
。
五、其他利用不正當方法，致使會計事項或財務報表發生不實之
結果。
稅捐稽徵法第43條
教唆或幫助犯第 41 條或第 42 條之罪者，處 3 年以下有期徒刑
、拘役或科新台幣 6 萬元以下罰金。
稅務人員、執行業務之律師、會計師或其他合法代理人犯前項之
罪者，加重其刑至二分之一。
稅務稽徵人員違反第 33 條規定者，除觸犯刑法者移送法辦外，
處 1 萬元以上 5 萬元以下罰鍰。
附表一：
(一)達岡公司開立之不實統一發票明細
┌──┬────────────┬──────┬───┬──────┬─────┐
│編號│營業人名稱              │發票時間    │張數  │銷售額（元）│稅額（元）│
├──┼────────────┼──────┼───┼──────┼─────┤
│ 1  │京文科技有限公司        │91年12月    │3     │1,360,000   │68,000    │
├──┼────────────┼──────┼───┼──────┼─────┤
│ 2  │遞億行                  │92年2月     │2     │1,013,716   │50,686    │
├──┼────────────┼──────┼───┼──────┼─────┤
│ 3  │寰宇資訊社（未實際營業）│92年2月     │1     │344,080     │17,204    │
│    │                        │            │      │            │          │
├──┼────────────┼──────┼───┼──────┼─────┤
│ 4  │韋博公司（未實際營業）  │91年12月    │6     │6,130,250   │306,513   │
│    │                        ├──────┼───┼──────┼─────┤
│    │                        │92年2月     │11    │4,730,945   │236,546   │
│    │                        ├──────┼───┼──────┼─────┤
│    │                        │92年6月     │11    │9,409,650   │470,484   │
│    │                        ├──────┼───┼──────┼─────┤
│    │                        │92年9月     │3     │19,509,900  │975,495   │
├──┼────────────┼──────┼───┼──────┼─────┤
│合計│                        │            │36    │42,154,461  │2,107,724 │
└──┴────────────┴──────┴───┴──────┴─────┘
(二)正東公司開立之不實統一發票明細
┌──┬────────────┬──────┬───┬──────┬─────┐
│編號│營業人名稱              │發票日期    │張數  │銷售額（元）│稅額（元）│
├──┼────────────┼──────┼───┼──────┼─────┤
│ 1  │罡網公司（未實際營業）  │92年5月     │17    │13,133,060  │656,653   │
│    │                        ├──────┼───┼──────┼─────┤
│    │                        │92年8月     │14    │11,681,780  │584,090   │
├──┼────────────┼──────┼───┼──────┼─────┤
│ 2  │達岡公司（未實際營業）  │92年5月     │20    │20,328,412  │1,016,421 │
│    │                        ├──────┼───┼──────┼─────┤
│    │                        │92年8月     │14    │9,989,215   │499,463   │
├──┼────────────┼──────┼───┼──────┼─────┤
│ 3  │韋博公司（未實際營業）  │92年4月     │11    │8,657,800   │432,890   │
├──┼────────────┼──────┼───┼──────┼─────┤
│合計│                        │            │76    │63,790,267  │3,189,517 │
└──┴────────────┴──────┴───┴──────┴─────┘
(三)韋博公司開立之不實統一發票明細
┌──┬────────────┬──────┬───┬──────┬─────┐
│編號│營業人名稱              │發票日期    │張數  │銷售額（元）│稅額（元）│
├──┼────────────┼──────┼───┼──────┼─────┤
│ 1  │京文科技有限公司        │91年11月    │4     │3,570,000   │178,500   │
├──┼────────────┼──────┼───┼──────┼─────┤
│ 2  │寰宇資訊社（未實際營業）│91年11月    │2     │9,190,368   │459,518   │
│    │                        ├──────┼───┼──────┼─────┤
│    │                        │92年3月     │4     │1,395,290   │69,765    │
│    │                        ├──────┼───┼──────┼─────┤
│    │                        │92年6月     │2     │6,110,309   │305,516   │
│    │                        ├──────┼───┼──────┼─────┤
│    │                        │92年7月     │5     │4,049,710   │202,486   │
│    │                        ├──────┼───┼──────┼─────┤
│    │                        │92年9月     │2     │13,844,000  │692,200   │
├──┼────────────┼──────┼───┼──────┼─────┤
│ 3  │達岡公司（未實際營業）（│91年12月    │3     │1,620,000   │81,000    │
│    │起訴書將發票總張數誤載為├──────┼───┼──────┼─────┤
│    │16張）                  │92年8月     │3     │943,775     │47,189    │
├──┼────────────┼──────┼───┼──────┼─────┤
│ 4  │罡網公司（未實際營業）  │92年8月     │8     │4,890,182   │244,510   │
│    │                        ├──────┼───┼──────┼─────┤
│    │                        │92年9月     │1     │5,693,100   │284,655   │
├──┼────────────┼──────┼───┼──────┼─────┤
│ 5  │正東公司（未實際營業）  │92年7月     │4     │3,506,160   │175,308   │
│    │                        ├──────┼───┼──────┼─────┤
│    │                        │92年8月     │9     │6,755,882   │337,795   │
├──┼────────────┼──────┼───┼──────┼─────┤
│合計│                        │            │47    │61,568,776  │3,078,442 │
└──┴────────────┴──────┴───┴──────┴─────┘
(四)遞億行開立之不實統一發票明細
┌──┬────────────┬──────┬───┬──────┬─────┐
│編號│營業人名稱              │發票時間    │張數  │銷售額（元）│稅額（元）│
├──┼────────────┼──────┼───┼──────┼─────┤
│ 1  │韋博公司（未實際營業）  │92年2月     │2     │1,014,716   │50,736    │
├──┼────────────┼──────┼───┼──────┼─────┤
│合計│                        │            │2     │1,014,716   │50,736    │
└──┴────────────┴──────┴───┴──────┴─────┘
(五)力天新世紀公司開立之不實統一發票明細
┌──┬────────────┬──────┬───┬──────┬─────┐
│編號│營業人名稱              │發票時間    │張數  │銷售額（元）│稅額（元）│
├──┼────────────┼──────┼───┼──────┼─────┤
│ 1  │韋博公司（未實際營業）  │92年2月     │14    │8,576,990   │428,850   │
│    │                        ├──────┼───┼──────┼─────┤
│    │                        │92年4月     │8     │6,678,236   │333,914   │
├──┼────────────┼──────┼───┼──────┼─────┤
│ 2  │達岡公司（未實際營業）  │92年2月     │12    │4,516,409   │225,821   │
├──┼────────────┼──────┼───┼──────┼─────┤
│合計│                        │            │34    │19,771,635  │988,585   │
└──┴────────────┴──────┴───┴──────┴─────┘
附表二：
(一)達岡公司取得之不實統一發票明細
┌──┬─────────────┬────┬──────┬───────┐
│編號│營業人名稱                │發票張數│銷售額（元）│稅額合計（元）│
├──┼─────────────┼────┼──────┼───────┤
│ 1  │力天新世紀公司            │12      │4,516,409   │225,821       │
├──┼─────────────┼────┼──────┼───────┤
│ 2  │正東公司                  │35      │30,726,627  │1,536,334     │
├──┼─────────────┼────┼──────┼───────┤
│ 3  │罡網公司                  │10      │24,565,640  │1,228282      │
├──┼─────────────┼────┼──────┼───────┤
│ 4  │韋博公司                  │6       │2,563,775   │128,189       │
├──┼─────────────┼────┼──────┼───────┤
│ 5  │寰宇資訊社                │10      │7,851,890   │392,594       │
├──┼─────────────┼────┼──────┼───────┤
│合計│                          │73      │70,224,341  │3,511,220     │
└──┴─────────────┴────┴──────┴───────┘
(二)正東公司取得之不實統一發票明細
┌──┬─────────────┬────┬──────┬───────┐
│編號│營業人名稱                │發票張數│銷售額（元）│稅額合計（元）│
├──┼─────────────┼────┼──────┼───────┤
│ 1  │寰宇資訊社                │68      │78,342,258  │3,917,117     │
├──┼─────────────┼────┼──────┼───────┤
│ 2  │韋博公司                  │13      │10,262,042  │513,103       │
├──┼─────────────┼────┼──────┼───────┤
│合計│                          │81      │88,604,300  │4,430,220     │
└──┴─────────────┴────┴──────┴───────┘
(三)韋博公司取得之不實統一發票明細
┌──┬─────────────┬────┬──────┬───────┐
│編號│營業人名稱                │發票張數│銷售額（元）│稅額合計（元）│
├──┼─────────────┼────┼──────┼───────┤
│ 1  │京文科技有限公司          │7       │13,748,210  │687,410       │
├──┼─────────────┼────┼──────┼───────┤
│ 2  │達岡公司                  │31      │39,780,745  │1,989,038     │
├──┼─────────────┼────┼──────┼───────┤
│ 3  │寰宇資訊社                │32      │24,244,505  │1,212,227     │
├──┼─────────────┼────┼──────┼───────┤
│ 4  │罡網公司                  │52      │52,641,615  │2,632,081     │
├──┼─────────────┼────┼──────┼───────┤
│ 5  │正東公司                  │15      │28,126,015  │1,406,301     │
├──┼─────────────┼────┼──────┼───────┤
│ 6  │力天新世紀公司            │22      │15,255,226  │762,764       │
├──┼─────────────┼────┼──────┼───────┤
│ 7  │遞億行                    │2       │1,014,716   │50,736        │
├──┼─────────────┼────┼──────┼───────┤
│合計│                          │161     │174,811,032 │8,740,557     │
└──┴─────────────┴────┴──────┴───────┘
(四)遞億行取得之不實統一發票明細
┌──┬─────────────┬────┬──────┬───────┐
│編號│營業人名稱                │發票張數│銷售額（元）│稅額合計（元）│
├──┼─────────────┼────┼──────┼───────┤
│ 1  │達岡公司                  │2       │1,013,716   │50,686        │
├──┼─────────────┼────┼──────┼───────┤
│合計│                          │2       │1,013,716   │50,686        │
└──┴─────────────┴────┴──────┴───────┘
附表三：正東公司開立之不實統一發票（應對被告庚○○不另為
無罪諭知部分）
┌──┬──────────┬──────┬────┬──────┬─────┐
│編號│營業人名稱          │發票日期    │發票張數│銷售額（元）│稅額（元）│
├──┼──────────┼──────┼────┼──────┼─────┤
│1   │罡網公司            │92年10月    │1       │5,693,100   │284,655   │
├──┼──────────┼──────┼────┼──────┼─────┤
│2   │韋博公司            │92年10月    │4       │19,468,215  │973,411   │
└──┴──────────┴──────┴────┴──────┴─────┘


司法院資訊處製作；財團法人民間司法改革基金會備份。
